Inventaris van het archief van de Nederlandse diplomatieke vertegenwoordiging in Oostenrijk, (1957) 1975-2013 (2014)
Nationaal Archief, Den Haag
- Economische Zaken (EZ), C
  - Milieu en ruimtelijke ordening, C.7
    - Het verlenen van medewerking aan de Vierde Europese Conferentie van Ministers van de Ruimtelijke Ordening in 1978 te Wenen, 1976 - 1983; 229; pak
    - Samenwerking van Nederland en Oostenrijk op milieugebied, 1995 - 1997; 230; omslag
  - Openbare Financiën, C.8
    - Het voorbereiden, sluiten en herzien van de overeenkomst ter vermijding van dubbele belasting tussen Nederland en Oostenrijk, 1966 - 1972; 231; omslag
    - Het informeren van de minister en het Directoraat voor Buitenlandse Economische Betrekkingen over de Oostenrijkse begrotingen voor 1975 - 1984, 1974 - 1983; 232; omslag
    - Buitenlandse investeringen in Oostenrijk, 1975 - 1983; 233; omslag
    - Brief aan de minister inzake het tekort op de Oostenrijkse betalingsbalans, 1977; 234; stuk
    - Investeringsprogramma van de Oostenrijkse regering, 1977 - 1980; 235; omslag
    - Toetreding van Oostenrijk tot het Europees Monetair Systeem (EMS), 1978 - 1979; 236; omslag
    - Het voorbereiden, sluiten en herzien van de overeenkomst ter vermijding van dubbele belasting tussen Nederlandse Antillen en Aruba en Oostenrijk, 1985 - 1994; 237; pak
    - Overleg tussen Nederland en Oostenrijk over het fiscaal beleid, 1988 -1993; 238; pak
    - Het voorbereiden, sluiten en herzien van het protocol tot nadere wijziging van het verdrag ter vermijding van dubbele belasting tussen Nederland en Oostenrijk, 2008 - 2010; 239; omslag
  - Organisaties, C.9
    - Europese Gemeenschappen (EG), C.9.1
      - Het mede opstellen van rapportages van het Handelsradenoverleg van de Europese Economische Gemeenschap (EEG) over de economische en handelspolitieke situatie in Oostenrijk, 1975 - 1984; 240; pak
      - Totstandkoming van aanvullende protocollen van de overeenkomst van 26 juli 1957 tussen Oostenrijk en de regeringen van de deelnemende landen van de Europese Gemeenschap voor Kolen en Staal (EGKS), 1975 - 1984; 241; omslag
      - Relatie van Oostenrijk met de Europese Gemeenschappen (EG), 1975 - 1992; 242-245; 2 pakken en 2 omslagen
        - 1975 - 1979, 242; pak
        - 1979 - 1984, 243; omslag
        - 1987 - 1988, 244; omslag
        - 1991 - 1992, 245; pak
      - Verslagen van bijeenkomsten van het Europese Economische Gemeenschap (EEG)-Ambassadeursoverleg, 1977 - 1983; 246; omslag
      - Voorbereiding van en overleg over de toetreding van Oostenrijk tot de Europese Gemeenschappen (EG), 1989; 247; omslag
      - Voorbereiding van en overleg over uitbreiding van de Europese Gemeenschappen (EG), 1989 - 1992; 248; omslag
      - Deelname van Oostenrijk aan de European Free Trade Association (EFTA) inzake de relatie met de Europese Gemeenschappen (EG), 1991; 249; pak
    - Overige, C.9.2
      - Deelname van Oostenrijk aan de International Development Association (IDA) van de Wereldbank in het kader van de hulp aan de armste ontwikkelingslanden, 1975 - 1977; 250; omslag
      - Deelname van Oostenrijk aan de Intergovernmental Group on Indonesia (IGGI) in verband met het verstrekken van economische hulp aan Indonesië, 1975 - 1984; 251; omslag
      - Deelname van Oostenrijk aan de International Energy Agency (IEA), 1975 - 1984; 252; omslag
      - Stellingname van Oostenrijk met betrekking tot de activiteiten van de Organization of the Petroleum Exporting Countries (OPEC), 1975 - 1985; 253; omslag
      - Positie van Oostenrijk in het Internationaal Monetair Fonds (IMF) van de Verenigde Naties (VN), 1977 - 1984; 254; omslag
- Ontwikkelingssamenwerking (OS), D
  - Betrokkenheid van Oostenrijk bij het zogenaamde gelijkgezindenoverleg inzake de ontwikkelingssamenwerking, 1979 - 1983; 255; pak
    Nota bene:
  - Samenwerking van Nederland met Arabische ontwikkelingsfondsen van de Organisatie van olie-exporterende landen (OPEC) te Wenen, 1981 - 1982; 256; omslag
  - Relatie tussen Nederland en Indonesië en tussen Oostenrijk en Indonesië op het gebied van ontwikkelingssamenwerking, 1989 - 1992; 257; omslag
  - Beleid van Oostenrijk op het gebied van ontwikkelingssamenwerking, 2000 - 2007; 258; pak
- Pers- en culturele zaken (PCZ), E
  - Algemeen, E.1
    - Cultureel beleid in Oostenrijk, 1995 - 1998; 259; omslag
    - Deelname aan de diplomatieke conferenties ter wijziging van het Haags Verdrag van 1954 inzake de bescherming van culturele goederen in geval van een gewapend conflict, 1998 - 1999; 260; omslag
  - Cultuur, E.2
    - Culturele betrekkingen tussen Nederland en Oostenrijk, 1979 - 1998; 261-262; 1 pak en 1 omslag
      - 1979 - 1982, 261; omslag
      - 1995 - 1998, 262; pak
  - Historie en cultureel erfgoed, E.3
    - Bezoek door de Oorlogsgravenstichting aan Nederlandse oorlogsgraven in Oostenrijk, 1975 - 1982; 263; omslag
    - Herdenkingen met betrekking tot omgekomen Nederlanders in het voormalig concentratiekamp Mauthausen, 1975 - 2011; 264-268; 5 pakken
      - 1975 - 1984, 264; pak
      - 2001 - 2002, 265; pak
      - 2002 - 2006, 266; pak
      - 2005 - 2007, 267; pak
      - 2008 - 2011, 268; pak
        Nota bene: Eveneens herdenking concentratiekamp Gusen
    - Recuperatie van tijdens de Tweede Wereldoorlog door de bezetter geroofde kunstschatten die opgeslagen liggen in het klooster van Mauerbach (Mauerbach-collectie), 1981 - 1999; 269-276; 6 pakken en 2 omslagen
      - 1981 - 1984, 269; omslag
      - 1985, 270; omslag
      - 1986, 271; pak
      - 1987 - 1988, 272; pak
      - 1989, 273; pak
      - 1990 - 1991, 274; pak
      - 1992 - 1994, 275; pak
      - 1994 - 1999, 276; pak
    - Het publiceren van het beleid van Nederland over de restitutie van culturele kostbaarheden die gerelateerd zijn aan de Tweede Wereldoorlog, 1998 - 2006; 277; pak
    - Onderhoud van het Nederlandse monument in het voormalig concentratiekamp Mauthausen, 1999 - 2001; 278; omslag
      Nota bene: Bevat foto's en negatieven
    - Jaarlijkse herdenking op 4 mei van Nederlandse oorlogsslachtoffers op de Nederlandse Erebegraafplaats te Salzburg (Kommunalfriedhof Salzburg), 1999 - 2006; 279; omslag
    - Het doen van onderzoek naar de vindplaats van het stoffelijk overschot van de in concentratiekamp Mauthausen vermoorde Nederlander Alexander Katan, 1999 - 2012; 280; pak
  - Onderwijs, E.4
    - Het rapporteren aan het ministerie over het Dialoog Congres West Europa - India te Alpbach, 1981 - 1983; 281; omslag
    - Gelijkstelling van Oostenrijkse en Nederlandse diploma's, 1992 - 1997; 282; omslag
    - Herdenking van de stichting van de Königin Juliana Schule voor Hongaarse vluchtelingen te Bad Iselsberg in 1956, 1994 - 1997; 283; pak
    - Onderhouden van contacten met Oostenrijkse hoogleraren en docenten van een leerstoel aan de Rijksuniversiteit van Leiden, 1998 - 2000; 284; omslag
  - Organisaties, E.5
    - Betrokkenheid van Oostenrijk in de Europese Culturele Samenwerking van de Europese Gemeenschappen (EG), 1976 - 1984; 285; pak
  - Pers, E.6
    - Protest van journalist J. Huf tegen een eventuele verlening van het ere-professoraat aan J. Heesters in verband met diens oorlogsverleden, 1978 - 1979; 286; omslag
    - Contacten met de Oostenrijkse pers en media, 1994 - 1999; 287; pak
  - Sport en spel, E.7
    - Europees kampioenschap voetbal 2008 in Oostenrijk en Zwitserland, 2006 - 2010; 288-294; 7 pakken
      - Voorbereiding 2006 - 2008, 288; pak
      - Voorbereiding 2006 - 2010, 289; pak
      - Documentatie en persberichten 2007 - 2008, 290; pak
        Nota bene: Bevat DVD, apart opgeborgen onder inventarisnummer 542
      - Voorbereiding 2007 - 2008, 291; pak
      - Voorbereiding 2008, 292; pak
      - Documentatie en persberichten 2008, deel 1, 293; pak
      - Documentatie en persberichten 2008, deel 2, 294; pak
  - Wetenschappen, E.8
    - Leerstoel Middeneuropese studies aan de Rijksuniversiteit Leiden met speciale aandacht voor de positie van Oostenrijk daarbinnen, 1990 - 1997; 295; omslag
    - Wetenschappelijke samenwerking tussen Nederland en Oostenrijk, 1995 - 1997; 296; omslag
    - Wetenschappelijke samenwerking tussen Nederland en Oostenrijk op het gebied van de gezondheidszorg in de European Centre for Social Welfare Policy and Research (ECSWPR) te Wenen, 2005 - 2006; 297-298; 1 pak en 1 omslag
      - Verslag van het bezoek van de chef de poste aan professor B. Marin op 9 oktober 2006, met evaluatie en subsidiebesprekingen 2005 - 2006, 297; omslag
      - Bijlagen 2005 - 2006, 298; pak
- Politieke Zaken (PZ), F
  - Algemeen, F.01
    - Jaarrapporten over politieke en economische ontwikkelingen van Oostenrijk, 1975 - 1994; 299-302; 2 pakken en 2 omslagen
      - Jaarrapporten over de jaren 1974 - 1983 1975 - 1984, 299; pak
      - Jaarrapporten over de jaren 1983 - 1990 1984 - 1991, 300; pak
      - Jaarrapport 1991 tot medio 1992 1992 - 1993, 301; omslag
      - Jaarrapport 1993 1994, 302; omslag
    - Lijst van bilaterale overeenkomsten tussen Nederland en Oostenrijk en de Benelux-landen en Oostenrijk over de jaren 1888 tot en met 1985, 1989; 303; stuk
    - Geschiedenis van de Nederlands - Oostenrijkse diplomatieke betrekkingen, 1998 - 1999; 304; pak
  - Belangenbehartiging, F.02
    - Het behartigen van de belangen van andere landen in Oostenrijk, 1975 - 1983; 305-307; 3 omslagen
      - Luxemburg 1975 - 1977, 305; omslag
      - Israël, in verband met de emigratie van Joden uit de Sovjet-Unie naar Nederland 1975 - 1978, 306; omslag
      - Suriname 1975 - 1983, 307; omslag
  - Bezoeken, F.03
    - Het voorbereiden en nabeschouwen van het bezoek van minister M. van der Stoel aan Oostenrijk van 10 - 12 april 1976, 1974 - 1976; 308; omslag
    - Het voorbereiden en nabeschouwen van bezoeken van Nederlandse ministers en staatssecretarissen aan Oostenrijk, 1996 - 2011; 309-316; 8 pakken
      - 1996 - 1997 jan., 309; pak
      - 1997 feb. - dec., 310; pak
      - 1998, 311; pak
      - 2004, deel 1, 312; pak
      - 2004, deel 2, 313; pak
      - 2005 - 2007, 314; pak
      - 2008 - 2009, 315; pak
      - 2010 - 2011, 316; pak
    - Het voorbereiden en nabeschouwen van het bezoek van minister voor Ontwikkelingssamenwerking J. Pronk aan Oostenrijk van 2 - 5 februari 1997, 317; omslag
    - Het voorbereiden en nabeschouwen van het bezoek van minister van Buitenlandse Zaken H.A.F.M.O. van Mierlo aan Oostenrijk op 10 en 26 maart 1998, 318; omslag
    - Het voorbereiden en nabeschouwen van bezoeken van Oostenrijkse ministers en staatssecretarissen aan Nederland, 2000 - 2006; 319; pak
  - Bijeenkomsten, F.04
    - Bijeenkomsten in het kader van het vredesproces Midden-Oosten, 1991 - 1992; 320; omslag
    - Het deelnemen aan de regionale ambassadeursconferentie van 24 - 27 juni 2000 te Ljubljana, 1999 - 2000; 321; pak
  - Binnenlandse aangelegenheden, F.05
    - Toetreding van nieuwe leden in het parlement van Oostenrijk, 1975 - 1978; 322; omslag
    - Herdenking van de totstandkoming van het Staatsverdrag in 1955, waarmee Oostenrijk zijn volledige zelfstandigheid herkreeg, 1975 - 1981; 323; omslag
    - Resultaten en analyses van de algemene verkiezingen in 1975 en 1979 in Oostenrijk, 1975 - 1983; 324; omslag
    - Landelijke, gemeentelijke en deelstaatverkiezingen in Oostenrijk, 1975 - 1992; 325-326; 2 omslagen
      - 1975 - 1979, 325; omslag
      - 1986 - 1992, 326; omslag
    - Ontwikkelingen in de binnenlandse politiek van Oostenrijk, 1975 - 2005; 327-330; 3 pakken en 1 omslag
      - 1975 - 1984, 327; pak
      - 1988 - 1992, 328; pak
      - 1999 - 2000, 329; pak
      - 2002 - 2005, 330; omslag
    - Ontwikkelingen in het kabinet van Oostenrijk, 1975 - 2006; 331-333; 1 pak en 2 omslagen
      - 1975 - 1984, 331; omslag
      - 1991 - 1992, 332; omslag
      - 2000 - 2006, 333; pak
    - Politieke partijen in Oostenrijk, 1975 - 2006; 334-336; 1 pak en 2 omslagen
      - 1975 - 1984, 334; omslag
      - 1985 - 1992, 335; omslag
      - 2004 - 2006, 336; pak
    - Het beantwoorden van Kamervragen van het Tweede Kamerlid H.Th.M Lauxtermann over de opening van een Hitlermuseum te Braunau, 1980 - 1981; 337; omslag
    - Rapport naar aanleiding van het onderzoek naar het oorlogsverleden van Kurt Waldheim, 1987; 338; stuk
    - Wijziging van het Verbotsgesetz, 1992; 339; omslag
      Nota bene: Verbotsgesetz: een grondwettelijke bepaling uit 1945 die nazistische of neonazistische organisaties verbiedt en die elke aansporing tot neonazi-activiteiten of verering van de nazi-ideologie buiten de wet stelt
    - Codebericht aan het ministerie over het bezoek van de vertegenwoordiger van het Koerdistan-comité in Oostenrijk in verband met de situatie van de Koerden in Turkije, 1993; 340; stuk
    - Betrekkingen tussen Oostenrijk en Italië inzake de kwestie Zuid-Tirol; onder andere het staatsbezoek van de Italiaanse president aan Oostenrijk van 27-29 januari 1993, 1993 - 1994; 341; omslag
    - Parlementsverkiezingen en politieke partijen in Oostenrijk, 1993 - 1996; 342; omslag
    - Ontwikkelingen in de Vrijheidspartij van Oostenrijk (FPÖ), 1999 - 2005; 343; omslag
    - Reacties van de Nederlandse pers op de houding van de Oostenrijkse regering ten aanzien van Jörg Haider, 2000 - 2002; 344; omslag
    - Contacten met het Oostenrijkse ministerie van Buitenlandse Zaken, 2004 - 2006; 345; omslag
    - Reacties op de gewelddadigheden tegen ambassades van EU-lidstaten naar aanleiding van de Mohammed-spotprenten, 2006; 346; omslag
  - Buitenlandse politiek, F.06
    - Totstandkoming van de schadevergoedingsovereenkomst tussen Oostenrijk en Tsjechoslowakije, 1974 - 1980; 347; omslag
    - Stellingname van Oostenrijk inzake de status van West-Berlijn, 1975 - 1976; 348; omslag
    - Oostenrijkse standpunten in de ontspanningspolitiek in de oost-west verhouding in Europa, 1975 - 1980; 349; omslag
    - Bilaterale betrekkingen tussen andere landen onderling, 1975 - 1982; 350-353; 3 omslagen en 1 stuk
      - Sovjet-Unie - Verenigde Staten 1975, 350; omslag
      - Sovjet-Unie - Roemenië 1976, 351; stuk
      - Sovjet-Unie - Syrië 1976, 352; omslag
      - Argentinië - Groot-Brittannië 1982, 353; omslag
    - Bilaterale betrekkingen tussen Oostenrijk en andere landen, 1975 - 1994; 354-393; 5 pakken, 32 omslagen en 3 stukken
      - Diverse landen 1975 - 1981 mei, 354; pak
      - Diverse landen 1981 aug. - 1984, 355; pak
      - Diverse landen 1985 - 1992, 356; pak
      - Albanië 1976 - 1983, 357; omslag
      - Albanië 1985 - 1992, 358; omslag
      - België 1975 - 1980, 359; omslag
      - Bulgarije 1978 - 1979, 360; omslag
      - China 1977 - 1984, 361; omslag
      - Denemarken 1977, 362; stuk
      - Duitsland Oost 1976 - 1984, 363; omslag
      - Duitsland West 1975 - 1984, 364; omslag
      - Frankrijk 1976 - 1984, 365; omslag
      - Griekenland 1976 - 1983, 366; omslag
      - Hongarije 1975 - 1983, 367; omslag
      - Ierland 1976, 368; stuk
      - India 1979, 369; stuk
      - Iran 1975 - 1978, 370; omslag
      - Iran, Noorwegen, China, Liechtenstein, Italië, Irak, Cuba, Verenigd Koninkrijk en Turkije 1976 - 1983, 371; omslag
      - Israël 1975 - 1983, 372; omslag
      - Israël 1985 - 1992, 373; omslag
      - Italië Zuid-Tirol 1986 - 1992, 374; pak
      - Joegoslavië 1975 - 1984, 375; omslag
      - Joegoslavië 1991 - 1992, 376; omslag
      - Joegoslavië 1992, 377; omslag
      - Libië 1980 - 1984, 378; omslag
      - Nederland 1975 - 1984, 379; pak
      - Nederland 1988 - 1992, 380; omslag
      - Polen 1975 - 1984, 381; omslag
      - Roemenië 1976 - 1980, 382; omslag
      - Sovjet-Unie 1977 - 1984, 383; omslag
      - Sovjet-Unie 1985 - 1992, 384; omslag
      - Spanje 1975 - 1978, 385; omslag
      - Suriname 1975, 386; omslag
      - Suriname 1975 - 1976, 387; omslag
      - Tsjechië 1994, 388; omslag
      - Tsjechoslowakije 1975 - 1984, 389; omslag
      - Tsjechoslowakije 1985 - 1992, 390; omslag
      - Vaticaanstad 1982 - 1984, 391; omslag
      - Verenigde Staten 1978 - 1984, 392; omslag
      - Zwitserland 1978 - 1984, 393; omslag
    - Oostenrijkse reacties op politieke aangelegenheden in andere landen, 1975 - 1994; 394-411; 17 omslagen en 1 stuk
      - Afghanistan, Bulgarije, Duitsland, Hongarije 1989 - 1992, 394; omslag
      - Baltische Staten 1989 - 1992, 395; omslag
      - Bosnië-Herzegowina 1992 - 1994, 396; omslag
      - China 1977 - 1983, 397; omslag
      - Cuba, Cyprus, Chili en China 1985 - 1991, 398; omslag
      - Cyprus 1975 - 1984, 399; omslag
      - Indonesië, Irak, Iran, Italië, Japan, landen in Latijns-Amerika, Polen, Syrië en Koeweit 1985 - 1992, 400; omslag
      - Joegoslavië 1975 - 1979, 401; omslag
      - Joegoslavië 1985 - 1991, 402; omslag
      - Joegoslavië 1993, 403; omslag
      - Libië 1985 - 1992, 404; omslag
      - Luxemburg, Oost-Timor, Papua Nieuw-Guinea, Polen, Roemenie en Wit-Rusland 1985 - 1992, 405; omslag
      - Polen 1980 - 1982, 406; omslag
      - Roemenië 1976, 407; omslag
      - Sovjet-Unie 1978, 408; stuk
      - Spanje 1975, 409; omslag
      - Tsjechoslowakije 1977 - 1983, 410; omslag
      - Verenigde Staten 1982 - 1984, 411; omslag
    - Codebericht aan het ministerie over de Roemeense reactie op de Sonnenfeldt-theorie, 1976; 412; stuk
      Nota bene: De Sonnenfeldt-theorie, genoemd naar de Amerikaanse diplomaat Sonnenfeldt, beschrijft de Amerikaanse ideeën over de exclusieve invloedsfeer van de Sovjet-Unie in Oost-Europa
    - Standpunten van Oostenrijk in het overleg met de Beweging van Niet-Gebonden Landen, 1976 - 1977; 413; omslag
      Nota bene: Niet-gebondenlanden zijn landen die zich niet gebonden voelden aan de twee grote bestaande blokken uit de Koude Oorlog, met name het Westen en het Oostblok
    - Onderhandelingen tussen de Duitse Democratische Republiek (DDR) en Oostenrijk in verband met het doen van herstelbetalingen voor onroerende goederen, hypotheken en spaartegoeden, 1977 - 1980; 414; omslag
    - Neutraliteit van Oostenrijk in het buitenlandse politieke beleid, 1980 - 1992; 415; omslag
    - Buitenlandse politiek van Oostenrijk in andere landen, 1988 -1992; 416; omslag
    - Nederlands euthanasiebeleid en de Oostenrijkse reacties hierop, 1992 - 1998; 417; omslag
  - Mensenrechten, F.07
    - Problematiek met betrekking tot de opvang van vluchtelingen in Oostenrijk, 1975 - 1983; 418; omslag
    - Opvang in Nederland van Poolse vluchtelingen afkomstig vanuit Oostenrijk, 1981 - 1983; 419; pak
    - Het ondernemen van stappen bij de Oostenrijkse regering voor de oplossing van de moord op Iraans-Koerdische leiders op 13 juli 1989, 1989 - 1992; 420; omslag
  - Militaire aangelegenheden, F.08
    - Militaire oefeningen van Oostenrijk, 1975 - 1978; 421; omslag
    - Oostenrijk en de conflictsituaties in andere regio's en landen, 1975 - 1984; 422-426; 1 pak, 3 omslagen en 1 stuk
      - Het Midden-Oosten 1975 - 1984, 422; pak
      - Korea 1976, 423; stuk
      - Afghanistan 1980 - 1984, 424; omslag
      - Cambodja 1981 - 1982, 425; omslag
      - Irak - Iran 1984, 426; omslag
    - Militaire aangelegenheden van Oostenrijk, 1975 - 2006; 427-430; 1 pak en 3 omslagen
      - 1975 - 1984, 427; omslag
      - 1985 - 1992, 428; omslag
        Openbaarheid beperkt tot 01-01-2043
      - 1999 - 2001, 429; pak
        Openbaarheid beperkt tot 01-01-2052
      - 2000 - 2006, 430; omslag
        Openbaarheid beperkt tot 01-01-2057
    - Oostenrijkse wapenleveranties en wapenaankopen, 1976 - 1984; 431; omslag
    - Deelname aan en financiering van vredesoperaties van de Verenigde Naties (VN) door Oostenrijk, 1979 - 1984; 432; omslag
  - Ontwapening, F.09
    - Het informeren van het ministerie over de maatregelen in het kader van de Mutual and Balanced Force Reductions (MBFR), 1974 - 1984; 433; omslag
    - Oostenrijks beleid inzake ontwapening, 1975 - 1984; 434; omslag
    - Het informeren van het ministerie over de neutronenbom en Oostenrijk, 1981; 435; omslag
    - Het informeren van de minster over het functioneren van het Ontwapeningscentrum van de Verenigde Naties (VN) te New York, 1981 - 1984; 436; omslag
    - Het informeren van het ministerie over de Intermediate-Range Nuclear Forces (INF)-onderhandelingen, 1983; 437; omslag
    - Het informeren van het ministerie over de Europese Ontwapenings Conferentie (EOC), 1983 - 1984; 438; omslag
  - Organisaties, F.10
    - Europese Unie (EU), F.10.1
      - Correspondentie met het ministerie over het Schengen-akkoord, 1990 - 1992; 439; pak
      - Onderhandelingen inzake de toetreding van Oostenrijk tot de EU, 1993 - 1994; 440-442; 1 pak en 2 omslagen
        - 1993 jan. - apr., 440; omslag
        - 1993 mei - 1994 apr., 441; pak
        - 1994 mei - okt., 442; omslag
      - Verdragen betreffende de toetreding van Noorwegen, Oostenrijk, Finland en Zweden tot de EU, 1994; 443; pak
      - Uitbreiding van de EU met landen uit Midden- en Oost-Europa, 1994 - 1998; 444-445; 1 pak en 1 omslag
        - 1994, 444; omslag
        - 1995 - 1998, 445; pak
      - EU-maatregelen tegen Oostenrijk in verband met de deelname van de Freiheitliche Partei Österreichs (FPÖ) van J. Haider aan de Oostenrijkse regering, 2000; 446; pak
      - Positie van Oostenrijk in de EU, 2001 - 2005; 447; omslag
      - Positie van Oostenrijk in de Energieraad van de Europese Unie (EU), 2008 - 2009; 448; omslag
    - Verenigde Naties (VN), F.10.2
      - Kritiek op secretaris-generaal K. Waldheim, 1975 - 1981; 449; omslag
      - VN-conferentie inzake de betrekkingen tussen staten en internationale organisaties en de wenselijkheid van een VN-Conferentiecentrum te Wenen, 1975 - 1983; 450; omslag
      - Commissie Rechten van de Mens, 1975 - 1984; 451-452; 2 omslagen
        - 1975 - 1983 feb., 451; omslag
        - 1983 mei - 1984., 452; omslag
      - Correspondentie met het ministerie over VN-aangelegenheden, 1975 - 1984; 453; omslag
      - Kwesties met betrekking tot het personeel bij de gespecialiseerde organisaties van de VN, 1975 - 1984; 454-455; 2 omslagen
        - Algemeen 1979 - 1984, 454; omslag
        - Nederlandse vertegenwoordiging 1980 - 1984, 455; omslag
      - Steun van Oostenrijk voor de Nederlandse kandidatuur voor de verkiezingen van leden van het Internationaal Gerechtshof te Den Haag, 1975 - 1984; 456; omslag
      - Verdrag ter bescherming van diplomaten - 'Convention on the prevention and punishment of crimes against internationally protected persons, including diplomatic agents, 1973', 1975 - 1984; 457; omslag
      - VN-conferenties over de internationale rechtstoestand van de vrouw, en de Voluntary Fund for de United Nations Decade for Women, 1975 - 1984; 458; pak
      - Bijeenkomsten van de Genève-Groep, 1976 - 1982; 459; omslag
      - VN-conferenties inzake statenopvolging te Wenen met betrekking tot verdragen, 1977 - 1981; 460; omslag
      - VN-conferentie inzake Wetenschap en Technologie voor ontwikkeling, 1978 - 1981; 461; omslag
      - Correspondentie met het ministerie over de United Nations Economic and Social Commission for Asia and the Pacific (ESCAP), 1978 - 1983; 462; omslag
      - Vergaderingen van de Economische en Sociale Raad (ECOSOC), 1978 - 1984; 463; omslag
      - Functioneren van de VN, 1979 - 1980; 464; omslag
      - Correspondentie met het ministerie over de United Nations Fund for Drug Abuse Control (UNFDAC), 1979 - 1984; 465; pak
      - Nederlandse betrokkenheid bij de United Nations Commission on International Trade Law (UNCITRAL) te Wenen, 1979 - 1984; 466-467; 2 omslagen
        - 1979 - 1981, 466; omslag
        - 1982 - 1984, 467; omslag
      - Accreditering Nederlandse vertegenwoordiging bij de VN te Wenen, 1980 - 1981; 468; omslag
      - Bijeenkomsten van Minst Ontwikkelde Landen (MOLS) ter voorbereiding op de VN-Conferentie voor de MOLS, 1980 - 1981; 469; omslag
      - Gedachtenwisseling met het ministerie over het functioneren van de Universiteit van de VN (UNU), 1980 - 1982; 470; omslag